Minutes et répertoires du notaire François COURTOIS, 8 février 1689 - 15 avril 1719 (étude XXXIII)
Archives nationales
- Minutes de François COURTOIS, février 1689 - 1724; MC/ET/XXXIII/141 - MC/ET/XXXIII/755
  - Minutes. 1708, juin - 1708, décembre, juin 1708 - décembre 1708; MC/ET/XXXIII/413
    - Transaction concernant François Jacquin, sculpteur ordinaire du duc d'Orléans., 6 octobre 1708; MC/ET/XXXIII/413
      accord; Jacquin, François; sculpteur
  - Minutes. 1709, janvier - 1709, juillet, janvier 1709 - juillet 1709; MC/ET/XXXIII/414
    - Contrat de mise en apprentissage pour 5 ans, de Nicolas Dicq, âgé de 22 ans, chez Paul Riquet, sculpteur., 24 février 1709; MC/ET/XXXIII/414
      contrat d'apprentissage; Dicq, Nicolas; Riquet, Paul; sculpteur
    - RIQUET (Paul) Maître Sculpteur grde rue du faubourg Saint-Antoine § Mise en apprentissage chez .., 24 février 1709; MC/ET/XXXIII/414
      contrat d'apprentissage; Riquet, Paul
    - DISAMBOURG (François) Maître Serrurier Rue Geoffroy Lasnier § Compte et obligation., 3 avril 1709; MC/ET/XXXIII/414
      obligation; Disambourg, François
    - (HOTEL de la DUCHESSE de) V. VONNE Rue Beaubourg § Inventaire de l'Hôtel de ..; (Inventaire après décès.) (+ avatoire), 9 avril 1709; MC/ET/XXXIII/414
    - LEPELÉ (Guillaume) Maître Serrurier Rue Saint Thomas § Quittance .., 15 avril 1709; MC/ET/XXXIII/414
  - Minutes. 1709, août - 1709, décembre, août 1709 - décembre 1709; MC/ET/XXXIII/415
    - Pesne (Pierre) maître horloger à Paris § Compte et obligation. (acte de la veuve de ..), 2 juillet 1709; MC/ET/XXXIII/415
      obligation; Pesne, Pierre
    - Thuret (Simon) marchand éventailliste rue Saint Denis § Bail à .., 30 juillet 1709; MC/ET/XXXIII/415
      bail; Thuret, Simon
    - Inventaire après décès d'Antoine Chastillon, avocat au Parlement, rue Sainte-Anne., 23 octobre 1709; MC/ET/XXXIII/415
      Tapisserie représentant l'histoire d'Alexandre d'après M. Lebrun.
      inventaire après décès; Sainte-Anne (rue); Chastillon, Antoine; avocat au parlement (Ancien Régime)
  - Minutes. 1710, janvier - 1710, mai, janvier 1710 - mai 1710; MC/ET/XXXIII/416
    - Santron (François) maçon Grande rue Mouffetard § bail à rente, 20 mars 1710; MC/ET/XXXIII/416
      bail; Santron, François
    - Lemaire (Rodolphe) marchand faïencier rue Saint Martin § Inventaire après décès de ..; ('Nevers', 'Indes', 'Hollande' Rouen etc.), 25 avril 1710; MC/ET/XXXIII/416
      inventaire; Lemaire, Rodolphe
    - Procuration à Jean Labbé, inspecteur des bâtiments du roi, paroisse Saint-Germain-l'Auxerrois., 28 avril 1710; MC/ET/XXXIII/416
      procuration; Labbé, Jean; inspecteur (Ancien Régime)
    - Peillon (André) maître serrurier à Paris et ordinaire du duc d'Orléans rue des Petits-Champs § don mutuel, 3 juin 1710; MC/ET/XXXIII/416
      donation; Peillon, André
  - Minutes. 1710, juin - 1710, décembre, juin 1710 - décembre 1710; MC/ET/XXXIII/417
    Manque(s) constaté(s) dans cet article:
    Les mois de septembre, octobre et novembre 1770 manquent.
    - Quittance concernant André Perrault, architecte des bâtiments du roi, rue Beaurepaire., 15 décembre 1710; MC/ET/XXXIII/417
      quittance; Beaurepaire (rue); Perrault, André (1656-1721); architecte
  - Minutes. 1711, janvier - 1711, mai, janvier 1711 - mai 1711; MC/ET/XXXIII/419
    - Lallié (Pierre Germain) marchand tapissier à P. et ordinaire du roi au Pavillon des Thuilleries § quittance, 14 janvier 1711; MC/ET/XXXIII/419
      quittance; Lallié, Pierre Germain
    - Rigault (Bernard), maître menuisier, rue d'Albon § Bail, 5 février 1711; MC/ET/XXXIII/419
      bail; Rigault, Bernard
    - Loirs (Thomas) maître potier d'étain rue de la Cossonnerie § bail, 15 février 1711; MC/ET/XXXIII/419
      bail; Loirs, Thomas
    - Procuration de la fille de feu Jean-Baptiste Bailly, architecte juré expert et entrepreneur des bâtiments du roi., 12 mars 1711; MC/ET/XXXIII/419
      procuration; Bailly, Jean-Baptiste; architecte; chef d'entreprise
    - Ruffin (Claude) maître à dessiner rue Barre de Bec § Mariage du fils de .., 6 avril 1711; MC/ET/XXXIII/419
      contrat de mariage; Ruffin, Claude
    - Ruffin (Pierre) dessinateur rue Barre de Bec § Mariage de .., 6 avril 1711; MC/ET/XXXIII/419
      contrat de mariage; Ruffin, Pierre
    - Transaction de la veuve de Jean-Baptiste Bailly, architecte et entrepreneur des bâtiments du roi., 27 mai 1711; MC/ET/XXXIII/419
      accord; Bailly, Jean-Baptiste; architecte; chef d'entreprise
  - Minutes. 1711, juin - 1711, décembre, juin 1711 - décembre 1711; MC/ET/XXXIII/420
    - Mainlevée concernant Nicolas Lefébure, peintre du roi, rue Saint-Thomas-du-Louvre., 1er avril 1711; MC/ET/XXXIII/420
      mainlevée; Saint-Thomas-du-Louvre (rue); Lefébure, Nicolas; peintre
    - Extrait mortuaire de Jean-Baptiste Bailly, architecte juré expert et entrepreneur des bâtiments du roi, rue Copeau, déposé., 2 juin 1711; MC/ET/XXXIII/420
      extrait d'acte; acte d'état civil; dépôt de pièces; Copeau (rue); Bailly, Jean-Baptiste; architecte; chef d'entreprise
    - Déclaration concernant Jean-Baptiste Bailly, architecte et entrepreneur des bâtiments du roi, rue Saint-Étienne-du-Mont., 12 juin 1711; MC/ET/XXXIII/420
      déclaration; Saint-Etienne-du-Mont (rue); Bailly, Jean-Baptiste; architecte; chef d'entreprise
    - Orfèvre (apprentissage) § Contrat pour 4 ans entre Pierre Courcier, prêtre Chanoine de Notre Dame, préposé à la fondation de la baronne de La Tour, et Sébastien Chastelin, marchand orfèvre, au profit de Jean Théodore Lefebure, âgé de 16 ans, pauvre, sortant de l'Hôtel Dieu-Logé, nourri et entretenir par son maître, moyennant 150 livres paiables par le receveur de l'Hôtel Dieu, 24 juillet 1711; MC/ET/XXXIII/420
    - Ambrouck (Jacques) maître fondeur rue Aubry Boucher § apprentissage, 14 août 1711; MC/ET/XXXIII/420
      contrat d'apprentissage; Ambrouck, Jacques
    - Transport et quittance de la veuve de Jean-Baptiste Bailly, architecte et entrepreneur des bâtiments du roi, rue Copeau., 17 août 1711; MC/ET/XXXIII/420
      cession; quittance; Copeau (rue); Bailly, Jean-Baptiste; architecte; chef d'entreprise
    - Contrat de mise en apprentissage pour 5 ans, entre Pierre Courcier, théologal, l'un des préposés à la fondation de la baronne du Tour, et Nicolas Fontaine, maître sculpteur, au profit de Pierre La Hire, pauvre garçon, âgé de 14 ans, sortant de l'hôpital du Saint-Esprit, logé, nourri et blanchi par son maître, moyennant 150 livres payables par le receveur de l'Hôtel-Dieu., 4 septembre 1711; MC/ET/XXXIII/420
      contrat d'apprentissage; Courcier, Pierre; Fontaine, Nicolas; La Hire, Pierre; Tour (Mme du); comptable; sculpteur
    - Fontaine (Nicolas) maître sculpteur rue de Cléry § apprentissage, 4 septembre 1711; MC/ET/XXXIII/420
      contrat d'apprentissage; Fontaine, Nicolas
    - Parisel (Henri) tapissiers de madame la duchesse de Portmouth rue des Saints Pères, en l'hôtel de la duchesse § Mariage de .., 28 septembre 1711; MC/ET/XXXIII/420
      contrat de mariage; Parisel, Henri
    - Duvigeon (Bernard), maître peintre [miniaturiste], rue du Petit Lion § Mariage de .., 8 novembre 1711; MC/ET/XXXIII/420
      contrat de mariage; Duvigeon, Bernard
    - Duvigeon (Gérard), peintre du roi [académie de Saint-Luc] § Mariage du fils de .., 8 novembre 1711; MC/ET/XXXIII/420
      contrat de mariage; Duvigeon, Gérard
    - Inventaire après décès d'Angélique Madeleine Charpentier, mère de Nicolas Capet, notaire au Châtelet., 16 novembre 1711; MC/ET/XXXIII/420
      inventaire après décès; Capet, Nicolas; Charpentier, Angélique Madeleine; notaire
    - Lejuste (Louis) maître horloger rue Lalande § Mariage de la fille de .., 27 décembre 1711; MC/ET/XXXIII/420
      contrat de mariage; Lejuste, Louis
  - Minutes. 1712, janvier - 1712, juin, janvier 1712 - juin 1712; MC/ET/XXXIII/421
    - Balluet (Mathieu), marchand orfèvre, place Maubert § Bail à .., 28 janvier 1712; MC/ET/XXXIII/421
      bail; Balluet, Mathieu
    - Consentement rapporté concernant André Perrault, architecte des bâtiments du roi, rue Beaurepaire., 19 février 1712; MC/ET/XXXIII/421
      ratification; Beaurepaire (rue); Perrault, André (1656-1721); architecte
    - La Haussage (Château de) § Compte et quittance des ouvrages de Couverture faits au .. (les ouvriers-nourris), 15 mars 1712; MC/ET/XXXIII/421
      quittance
    - Comparutions concernant Jean-François Gobin, architecte juré expert du roi., 26 mars 1712; MC/ET/XXXIII/421
      comparution; Gobin, Jean François; architecte
    - REGIMENT (Vente de) Mortemart (régiment de) § Vente du REGIMENT par la duchesse de Mortemart à Gui André comte de Laval, moyennant 60.000 livres., 13 mai 1712; MC/ET/XXXIII/421
      acte de vente; Regiment, Vente de
    - Saudreville (château de) Seine-et-Oise; commune Villeconin Etat des meubles § Inventaire après décès de Jean Baptiste René de Rotrou, secrétaire du roi maison, couronne de France et de ses finances, 27 mai 1712; MC/ET/XXXIII/421
    - Rougeau (Antoine) maître tapissier rue du Temple § transaction, 31 mai 1712; MC/ET/XXXIII/421
      accord; Rougeau, Antoine
    - Convention concernant Jean-Baptiste Bailly, architecte et entrepreneur des bâtiments du roi., 11 juin 1712; MC/ET/XXXIII/421
      convention; Bailly, Jean-Baptiste; architecte; chef d'entreprise
    - Fresneau (Jean) architecte bourgeois de Paris rue Saint Denis § protestation, 12 juin 1712; MC/ET/XXXIII/421
      Fresneau, Jean
    - Godin (Denis) architecte entrepreneur des bâtiments rue de la Parcheminerie § Transaction, 12 juin 1712; MC/ET/XXXIII/421
      accord; Godin, Denis
    - Fresneau (Pierre) architecte Bourgeois de Paris rue Saint Denis § protestation, 12 juin 1712; MC/ET/XXXIII/421
      Fresneau, Pierre
    - Vandevelde (François) marchand maître lapidaire joaillier Cour Neuve du Palais § apprentissage, 26 juin 1712; MC/ET/XXXIII/421
      contrat d'apprentissage; Vandevelde, François
    - lapidaire joaillier (apprentissage) § Contrat pour 3 ans entre Claude Tribard, controleur des rentes de l'Hôtel de Ville, et François Vandevelle, marchand et maître lapidaire joaillier, au profit de Charles Etienne Tribard, fils de Claude. Logé et nourri par son maître. Moyennant 600 livres., 26 juin 1712; MC/ET/XXXIII/421
  - Minutes. 1712, juillet - 1712, décembre, juillet 1712 - décembre 1712; MC/ET/XXXIII/422
    - Brodon (Gilles Nicolas), marchand orfèvre, rue du Petit lion § Mariage de la fille de .., 25 juillet 1712; MC/ET/XXXIII/422
      contrat de mariage; Brodon, Gilles Nicolas
    - Dépôt de procuration concernant Jean Labbé, inspecteur des bâtiments du roi, cour du Louvre., 17 août 1712; MC/ET/XXXIII/422
      Précisions sur les lieux: Paris--Louvre (palais du, cour)
    - Benoist (Robert) maître maçon Cul de Sac de Saint-Martial § bail à .., 22 août 1712; MC/ET/XXXIII/422
      bail; Benoist, Robert
    - Inventaire après décès de Nicolas Baillet, maître peintre et doreur, sur le pont Notre-Dame., 13 septembre 1712; MC/ET/XXXIII/422
      Nombreux tableaux, bordures, chandeliers.
      inventaire après décès; Notre-Dame (pont); Baillet, Nicolas; décorateur; peintre
    - Pignolet (Jean), marchand maître peintre, sur le pont Notre Dame prise les tableaux § Inventaire, 13 septembre 1712; MC/ET/XXXIII/422
      inventaire; Pignolet, Jean
    - Baillet (Nicolas) maître peintre à Paris § Renonciation de la veuve de .., 20 septembre 1712; MC/ET/XXXIII/422
      Baillet, Nicolas
    - Levesque (Jean Baptiste) marchand orfèvre; place Baudoyer § Mariage de .., 9 octobre 1712; MC/ET/XXXIII/422
      contrat de mariage; Levesque, Jean Baptiste
    - Levesque (Antoine), marchand orfèvre, à Paris § Mariage du fils de feu .., 9 octobre 1712; MC/ET/XXXIII/422
      contrat de mariage; Levesque, Antoine
    - Guesnon (Jean) menuisier du roi fg. Saint Denis § Contrat d'union des créanciers du sieur Girardin, charpentier du roi, 16 octobre 1712; MC/ET/XXXIII/422
      Guesnon, Jean
    - Procuration concernant Jean-Baptiste Bailly, architecte et entrepreneur des bâtiments du roi., 16 novembre 1712; MC/ET/XXXIII/422
    - Labeau (Jean Remi) aide à mouleur de bois rue Neuve des Petits-Champs § Compte, 13 décembre 1712; MC/ET/XXXIII/422
  - Minutes. 1713, janvier - 1713, août, janvier 1713 - août 1713; MC/ET/XXXIII/423
    - Quittance concernant Guillaume Lepelle, maître serrurier, cloître du Sépulcre., 16 janvier 1713; MC/ET/XXXIII/423
      quittance; Lepelle, Guillaume
    - Quittance concernant Guillaume Lepelé, maître serrurier, cloître du Sépulcre (2 actes)., 26 mars 1713 - 29 mars 1713; MC/ET/XXXIII/423
    - Mise en apprentissage du fils de Nicolas Bourgoin, âgé de 20 ans pour six ans chez Claude Riqueur, menuisier sculpteur, rue des Lavandières, qui le couche, nourrit et blanchit moyennant 90 livres., 9 mai 1713; MC/ET/XXXIII/423
      contrat d'apprentissage; Bourgoin, Nicolas
    - Inventaire après décès de la femme de Nicolas Pierre Dudot, maître évantailliste, rue aux Ours., 19 juillet 1713; MC/ET/XXXIII/423
      inventaire; Dudot, Nicolas Pierre
    - Quittance reçue par Michel Bizeau, menuisier., 5 août 1713; MC/ET/XXXIII/423
      quittance; Bizeau, Michel
    - Mariage de Pierre Dudot, évantailliste, rue aux Ours., 20 août 1713; MC/ET/XXXIII/423
      contrat de mariage; Dudot, Pierre
    - Inventaire du mobilier et des collections de François Girardon, sculpteur du roi, sculpteur de l'Académie royale de sculpture et peinture dans son logement des galeries du Louvre., 28 août 1713; MC/RS//204
      Sculptures dont certaines avec nom des artistes, estampes, peintures.
      MC/ET/XXXIII/423
      Autres dépouillements:
      Actes signalés par le personnel du Minutier central des notaires de Paris, 2002-2011 (base de données migrée: voir contexte dans le Plan d’orientation général - Notaires de Paris, guides thématiques du Minutier).
      sculpteur; inventaire; Girardon, François (1628-1715)
  - Minutes. 1713, septembre - 1713, décembre, septembre 1713 - décembre 1713; MC/ET/XXXIII/424
    - LAUDOIN (René) Maître maçon; Rue des Fossoyeurs § obligation .., 25 novembre 1713; MC/ET/XXXIII/424
      obligation; Laudoin, René
    - Bail concernant François Girardon, sculpteur chancelier de l'Académie royale de sculpture et peinture, galeries du Louvre., 7 décembre 1713; MC/ET/XXXIII/424
      bail; Orties-du-Louvre (rue des); Girardon, François (1628-1715); sculpteur
    - MARTINOT (Henry) Horloger du Roi .. Galeries du Louvre § Bail .., 16 décembre 1713; MC/ET/XXXIII/424
      bail; Martinot, Henry
    - Contrat de mise en apprentissage pour 5 ans, d'Etienne Magnier chez Jacques Caffieri, fondeur-ciseleur., 20 décembre 1713; MC/ET/XXXIII/424
      contrat d'apprentissage; Caffiéri, Jacques (1678-1755); Magnier, Etienne; décorateur; fondeur
    - DAMOUR (Claude Gabriel) Maître tapissier Rue du Chaume § Bail., 4 novembre 1743; MC/ET/XXXIII/424
      bail; Damour, Claude Gabriel
  - Minutes. 1714, janvier - 1714, mars, janvier 1714 - mars 1714; MC/ET/XXXIII/425
    - DUTOUCHET (Michel) maître Tapissier § Partage de biens .., 2 janvier 1714; MC/ET/XXXIII/425
      partage; Dutouchet, Michel
    - Remboursement concernant François Girardon, sculpteur chancelier de l'Académie royale de sculpture et peinture., 13 janvier 1714; MC/ET/XXXIII/425
      3 actes, même nature, même date.
      indemnité; Girardon, François (1628-1715); sculpteur
    - MARTINOT (Jacques) Horloger du Roi Galeries du Louvre § Remboursement ..3 actes même nature même date, 13 janvier 1714; MC/ET/XXXIII/425
      Martinot, Jacques
    - Chaudière (François), maître orfèvre joaillier, rue Galande § Mariage de la fille de .., 18 janvier 1714; MC/ET/XXXIII/425
      contrat de mariage; Chaudière, François
    - Dépôt de procuration concernant Jean Labbé, architecte inspecteur des bâtiments du roi, cour du Louvre., 20 janvier 1714; MC/ET/XXXIII/425
      dépôt de pièces; procuration; Louvre (palais du); Labbé, Jean; architecte; inspecteur (Ancien Régime)
    - Notoriété concernant Jean Labbé, architecte inspecteur des bâtiments du roi, cour du Louvre., 20 janvier 1714; MC/ET/XXXIII/425
      notoriété; Louvre (palais du); Labbé, Jean; architecte; inspecteur (Ancien Régime)
    - Bail de meubles où apparaissent des tapisseries de Flandres représentant l'histoire d'Abraham., 27 janvier 1714; MC/ET/XXXIII/425
    - DUTHUILLÉ (Pierre) Marchand Tapissier Rue des Saint-Pères § Bail de meubles .., 27 janvier 1714; MC/ET/XXXIII/425
      bail; Duthuillé, Pierre
    - OLIVIER (Nicolas) Tapissier des Gobelins Faubourg Saint-Marcel. § vente d'héritage et transport direct, 30 janvier 1714; MC/ET/XXXIII/425
      acte de vente; Olivier, Nicolas
    - Vérité (Claude Charles), maître menuisier, rue Sainte-Croix-de-la-Bretonnerie § Sous Bail .., 1er février 1714; MC/ET/XXXIII/425
      bail; Verité, Claude Charles
    - Remboursement concernant Jean Labbé, architecte inspecteur des bâtiments du roi, cour du Louvre., 8 février 1714; MC/ET/XXXIII/425
      indemnité; Louvre (palais du); Labbé, Jean; architecte; inspecteur (Ancien Régime)
    - MILLART (François Georges) Marchand tapissiers Piliers de la tonnellerie § Notoriété .., 20 février 1714; MC/ET/XXXIII/425
      Millart, François Georges
    - LEFEVRE (Jean) Maître fondeur .. § Transport d'apprentissage .., 24 février 1714; MC/ET/XXXIII/425
      contrat d'apprentissage; Lefevre, Jean
    - TAUPIN (Jean) Maître fondeur § Transport d'apprentissage .., 24 février 1714; MC/ET/XXXIII/425
      contrat d'apprentissage; Taupin, Jean
    - BARBIER (Nicolas) Maître fondeur § Transport d'apprentissage .., 24 février 1714; MC/ET/XXXIII/425
      contrat d'apprentissage; Barbier, Nicolas
    - LEVASSEUR (Nicolas) Maître fondeur Montagne Sainte-Geneviève § Transport d'apprentissage .., 24 février 1714; MC/ET/XXXIII/425
      contrat d'apprentissage; Levasseur, Nicolas
    - Réduction de rente viagère concernant François Girardon, sculpteur chancelier de l'Académie royale de sculpture et peinture, galeries du Louvre., 10 mars 1714; MC/ET/XXXIII/425
      Orties-du-Louvre (rue des); Girardon, François (1628-1715); sculpteur
    - DEVENDOSME (Marcellin) Maître tapissier Rue Saint Jacques § Remboursement .., 22 mars 1714; MC/ET/XXXIII/425
      Devendosme, Marcellin
    - DUVAL (Charles) Entrepreneur de bâtiments Rue Sainte Croix de la Bretonnerie - § Remboursement et quittance .., 28 mars 1714; MC/ET/XXXIII/425
      quittance; Duval, Charles
    - MARTINOT (Henry) Horloger du Roi Galeries du Louvre § Extinction de rentes viagères sur la ville .., 10 mai 1714; MC/ET/XXXIII/425
      Martinot, Henry
  - Minutes. 1714, avril - 1714, mai, avril 1714 - mai 1714; MC/ET/XXXIII/426
    - Remboursement concernant Jean Labbé, inspecteur des bâtiments du roi, cour du Louvre., 11 avril 1714; MC/ET/XXXIII/426
      indemnité; Louvre (palais du); Labbé, Jean; inspecteur (Ancien Régime)
    - Damour (Claude Gabriel) maître tapissier rue Saint Denis § Bail, 19 avril 1714; MC/ET/XXXIII/426
    - Extrait mortuaire d'Isaac-François Vouet, receveur des domaines du Bourbonnais, avec Jean Tortebat, peintre ordinaire du roi, présent., 23 avril 1714; MC/ET/XXXIII/426
      extrait d'acte; acte d'état civil; Tortebat, Jean; Vouet, Isaac François; peintre; comptable
  - Minutes. 1714, juin - 1714, décembre, juin 1714 - décembre 1714; MC/ET/XXXIII/427
    - LAPIDAIRE (Alloué) § .. de TRIBARD (Charles Etienne) chez MARION (Nicolas) qui le nourrit, couche, blanchit moyennant 900 livres, 15 octobre 1711; MC/ET/XXXIII/427
    - Transport concernant Jean-Baptiste Bailly, architecte des bâtiments du roi., 25 juin 1714; MC/ET/XXXIII/427
      Pièce jointe.
      cession; Bailly, Jean-Baptiste; architecte
    - GOBIN (Denis) Entrepreneur des bâtiments Rue de la Parcheminerie § Transport., 25 juin 1714; MC/ET/XXXIII/427
    - Transport d'apprentissage de peintre de Nicolas Deslanier et Claude Pavillon à Louis Royer., 20 août 1714; MC/ET/XXXIII/427
      contrat d'apprentissage; Deslanier, Nicolas; Pavillon, Claude; Royer, Louis; peintre
    - PAVILLON (Claude), maître peintre et sculpteur, Cloître Saint-Nicolas du Louvre § Transport d'apprentissage .., 20 août 1714; MC/ET/XXXIII/427
      contrat d'apprentissage; Pavillon, Claude
    - ROYER (Louis), Maître peintre doreur Sculpteur, Rue Pavée § Transport d'apprentissage., 20 août 1714; MC/ET/XXXIII/427
      contrat d'apprentissage; Royer, Louis
    - Mirel (Jacques), menuisier des bâtiments du roi, à Marly § Mariage de la fille de .., 17 septembre 1714; MC/ET/XXXIII/427
      contrat de mariage; Mirel, Jacques
    - Transport. Antoine Germain. Danseur de l'Académie royale de danse et pensionnaire du roi à Académie royale de danse Rue Saint André des Arts., 28 septembre 1714; MC/ET/XXXIII/427
      Musique XVIIIe siècle, danseurs (1.088 actes), par Madeleine Jurgens, Mireille Rambaud, Valérie Brousselle, 1963, 1984-1996. Le fichier a été traité pour la partie 'danseurs'.(fichier papier entièrement dématérialisé; voir contexte dans le Plan d’orientation général - Notaires de Paris, guides thématiques du Minutier).
      Date de création de la notice: 2005
      cession; Saint-André-des-Arts (rue); Germain, Antoine
    - GOBIN (Denis) Entrepreneur de bâtiments Rue de la Parcheminerie § Obligation .., 29 septembre 1714; MC/ET/XXXIII/427
      obligation; Gobin, Denis
    - MARION (Nicolas) maître lapidaire quai de la Morfontaine § Alloué chez .., 15 octobre 1714; MC/ET/XXXIII/427
      Marion, Nicolas
    - Bail concernant Pierre-Charles Delespine, architecte, rue Saint-Maur., 12 novembre 1714; MC/ET/XXXIII/427
      bail; Saint-Maur (rue); Delespine, Pierre Charles; architecte
    - BEHAGLE (Philippe) Tapissier du roi § Remboursement... 3 actes m. nature, 13 novembre 1714; MC/ET/XXXIII/427
      Behagle, Philippe
  - Minutes. 1715, janvier - 1715, avril, janvier 1715 - avril 1715; MC/ET/XXXIII/428
    - Damour (Claude Gabriel) maître et marchand tapissier rue du Chaume § Contrat de mariage de .., 10 février 1715; MC/ET/XXXIII/428
      contrat de mariage; Damour, Claude Gabriel
    - Gobilliard (Louis) maître maçon rue Vieille du Temple § Indemnité, 21 mars 1715; MC/ET/XXXIII/428
      Gobilliard, Louis
    - Perrin (Nicolas) maître sculpteur à Paris § Indemnité, 21 mars 1715; MC/ET/XXXIII/428
      Perrin, Nicolas
    - Perrin (Nicolas) maître sculpteur à la Vieille Boule blanche, fg. Saint-Antoine § Vente, 21 mars 1715; MC/ET/XXXIII/428
      acte de vente; Perrin, Nicolas
    - Gobilliard (Louis) maître maçon rue Vieille du Temple § Vente à .., 21 mars 1715; MC/ET/XXXIII/428
      acte de vente; Gobilliard, Louis
  - Minutes. 1715, mai - 1715, décembre, mai 1715 - décembre 1715; MC/ET/XXXIII/429
    - Contrat de mariage entre Pons Auguste Sublet de Heudicourt, brigadier de cavalerie, fils de Michel Sublet de Heudicourt, grand louvetier de France, et de défunte Bonne de Pons, et Louise Julie de Hautefort, fille de Louis Charles de Hautefort, lieutenant général des armées du roi, et de Louise de Crevant de Humière., 1er mai 1715; MC/RS//1456
      Signatures de Louis XIV (roi de France, 1638-1715) et de la famille royale et des princes du sang et de hauts personnages
      MC/ET/XXXIII/429
      Date de création de la notice: 2011
      contrat de mariage; Sublet de Heudicourt, Ponce Auguste (167.-1742); Hautefort, Louise Julie de (1687-1748); Sublet de Heudicourt, Michel (16..-1720); Pons, Bonne de (1643?-1709); Hautefort, Louis Charles de (1660-1721); Crevant d'Humières, Louise de (1653?-1732); militaire du rang; officier général
    - Quittance portant constitution concernant Sébastien Biffi, maître à danser, rue de la Peleterie., 21 juin 1715; MC/ET/XXXIII/429
      quittance; Biffi, Sébastien; enseignant; danseur
    - Vente du château et de la seigneurie de La Conarde, près la forêt d'Orléans., 25 juin 1715; MC/ET/XXXIII/429